【裁判字號】    88,易,2246
【裁判日期】    890131
【裁判案由】    詐欺
【裁判全文】
臺灣臺北地方法院刑事判決              八十八年度易字第二二四六號
    公  訴  人  臺灣臺北地方法院檢察署檢察官
    被      告  甲○○
右列被告因詐欺案件，經檢察官提起公訴（八十八年度偵字第七０七六號）及併案（
八十八年度偵字第七三０五號），本院判決如左：
    主      文
甲○○共同連續意圖為自己不法之所有，以詐術使人將本人之物交付，處有期徒刑肆
月。
    事      實
一、甲○○於民國八十六年九月十日曾因竊盜罪，經台灣新竹地方法院判處罰金三千
    元，仍不知悔改，復於民國（以下同）八十七年三月間，因積欠他人款項，欲持
    房屋貸款還債，因而結識綽號「邱仔」（本名邱錫堅）及「阿輝」二人，該二人
    即趁機要求甲○○向銀行申請支票，供「邱仔」及「阿輝」二人使用，甲○○前
    因信用不佳，無法順利請得支票，遂輾轉要求女友乙○○（未到案，到案後另結
    ）經乙○○同意後，甲○○、乙○○明知「邱仔」及「阿輝」取得支票後，將用
    於連續詐取他人財物之用，竟仍與「邱仔」及「阿輝」基於共同意圖為自己不法
    所有之犯意聯絡，於八十七年三月三十日，由乙○○出面向慶豐商業銀行等三家
    銀行申請開立支票款帳戶，其餘三人怕人懷疑，在銀行外等候，乙○○於順利領
    得支票，交予「邱仔」及「阿輝」二人使用，「邱仔」及「阿輝」二人亦支付新
    台幣（下同）十萬元之代價予乙○○、甲○○二人。嗣經邱錫堅二人基於概括犯
    意（另案由台灣士林地方法院檢察署於八十七年十月二十三日以八十七年度偵字
    第七三三六號案提起公訴），持上開發票人為乙○○、面額六十萬元、八十七年
    六月十七日期之支票在台北縣淡水鎮○○路七十三巷二弄三號之一向被害人丙○○○借用現金，及將發票人為乙○○面額五萬五千二百元、八十七年六月十五日
    期之支票交由王森田，於台中市○○街四九０號五樓之一持以向被害人黃進生調
    現，惟上開二張支票屆期均不獲兌現，丙○○○始知受騙。
二、案經丙○○○訴由台灣士林地方法院檢察署呈請台灣高等法院檢察署核轉台灣台
    北地方法院檢察署檢察官偵查起訴。
    理      由
一、訊據被告甲○○除否認明知「邱仔」、「阿輝」二人取得支票後將持之詐財外，
    餘均坦承不諱，辯稱：「阿輝」他們起先說申請支票是為了公司週轉之用，後來
    他們幹什麼，伊不知情云云，惟查被告陪同乙○○去申請支票，竟然不敢進銀行
    ，怕銀行人員起疑，顯見被告明知「邱仔」二人取得支票後，欲持之詐財，所辯
    不知情云云，無非卸責之詞，不足採信，此外右揭事實，業據告訴人丙○○○指
    述甚詳，並有乙○○向慶豐商業銀行等三家銀行申請開立支票存款帳戶之開戶申
    請書、支票存款往來約定書、印鑑卡影本各一紙，及發票人為乙○○、面額六十
    萬元、八十七年六月十七日期之支票及退票單影本在卷可證，堪信被告乙○○、
    甲○○二人均明知其等於申請支票之初，即無付款之意思，而係以申請支票供「
    邱仔」及「阿輝」二人使用之方式，獲得「邱仔」及「阿輝」二人所支付之十萬
    元之不法利益，且明知「邱仔」及「阿輝」二人將持該支票向他人詐騙財物等情
    無訛，是被告甲○○有詐欺之犯意及犯行，均堪認定。
二、經查邱錫堅與「阿輝」持前揭乙○○之支票向丙○○○及黃進生詐借金錢，其等
    二次詐財行為，均犯刑法第三百三十九條第一項之詐欺罪，其等二次詐欺犯行時
    接事同，所犯罪名同一，應論以連續犯一罪並加重其刑。被告甲○○及乙○○，
    與邱錫堅及「阿輝」間有犯意之聯絡及行為分擔，均為共同正犯，應共負刑法第
    三百三十九條第一項之罪。爰審酌被告犯罪之動機、目的、手段、品行、智識程
    度、所生危害及犯罪後之態度被告甲○○係為人所利用，其惡性較輕等一切情狀
    ，量處如主文所示之刑，以資懲儆。
據上論斷，應依刑事訴訟法第二百九十九條第一項前段、刑法第二十八條、第五十六
條、第三百三十九條第一項、罰金罰鍰提高標準條例第一條前段判決如主文。
本案經檢察官柯宜汾到庭執行職務
中      華      民      國      八十九      年    一      月    三十一  日
                                      臺灣臺北地方法院刑事第五庭
                                          法  官  劉  亭  柏
右正本證明與原本無異。
如不服本判決，應於判決送達後十日內，向本院提出上訴狀。
                                          書記官  羅  欣  宜
中      華      民      國      八十九      年    二      月      三    日
附錄本案論罪科刑法條全文：
刑法第三百三十九條
一意圖為自己或第三人不法之所有，以詐術使人將本人或第三人之物交付者，處五年
  以下有期徒刑、拘役或科或併科一千元以下罰金。
二以前項方法得財產上不法之利益或使第三人得之者亦同。
三前二項之未遂犯罰之。


司法院資訊處製作；財團法人民間司法改革基金會備份。
